臺灣臺中地方法院交通事件裁定　　　100年度交聲字第590號
原處分機關　交通部公路總局臺中區監理所
異議人即
受處分人　　蔡素卿
上列受處分人因違反道路交通管理處罰條例案件，對於交通部公
路總局臺中區監理所於民國100年2月16日所為之裁決處分（原處
分案號：中監違字第裁60-G1H034223號裁決書），聲明異議，本
院裁定如下：
    主    文
異議駁回。
    理    由
一、原處分機關略以：異議人即受處分人蔡素卿所有車牌號碼62
    89-SF號自小客車，於民國100年1月18日14時05分許，在中
    投公路台63線10.9K(北上)處，因「駕駛人行車速度超過規
    定之最高時速60公里以上(罰車主)」違規，為臺中市警察局
    交通警察大隊員警以中市警交字第G1H034223號依違反道路
    交通管理處罰條例第43條第4項逕行舉發。受處分人不服處
    分，本所遂於100年2月16日以中監違字第裁60-G1H034223號
    裁決書裁處吊扣汽車牌照3個月，逾期則依裁決書處罰主文
    規定裁處等語。
二、聲明異議意旨略以：因違規不是本人開車，車子借他人，請
    不要扣押牌照，爰此聲明異議云云。
三、按汽車駕駛人，行車速度超過規定之最高時速60公里以上者
    ，處新臺幣（下同）6,000元以上24,000元以下罰鍰，並當
    場禁止其駕駛，並吊扣該汽車牌照3個月（道路交通管理處
    罰條例第43條第1項第2款及第4項前段參照）。又按汽車駕
    駛人之行為，經以科學儀器取得證據資料證明其行為違規，
    當場不能或不宜攔截製單舉發者，得逕行舉發，並應記明車
    輛牌照號碼、車型等可資辨明之資料，以汽車所有人為被通
    知人製單舉發（道路交通處罰條例第7條之2第1項第7款、第
    4項參照）。又依同條例第85條第1項規定：「本條例之處罰
    ，受舉發違反道路交通管理事件之受處罰人，認為受舉發之
    違規行為應歸責他人者，應於舉發違反道路交通管理事件通
    知單應到案日期前，檢附相關證據及應歸責人相關證明文件
    ，向處罰機關告知應歸責人，處罰機關應即另行通知應歸責
    人到案依法處理。逾期未依規定辦理者，仍依本條例各該違
    反條款規定處罰」。
四、經查：
（一）受處分人所有車牌號碼6289-SF號自小客車，於100年1月
      18 日14時05分，在中投公路台63線10.9K(北上)，因駕駛
      人行車速度超過規定之最高時速60公里以上（罰車主）之
      違規，為臺中市警察局交通警察大隊員警舉發，此有臺中
      市警察局交通警察大隊中市警交字第G1H034223號違反道
      路交通管理事件通知單附卷可憑，復為受處分人所不爭執
      ，其違規之事實堪以認定。
（二）受處分人雖以上開情詞置辯，惟按道路交通管理處罰條例
      於94年12月28日修正後，針對「行車速度，超過規定之最
      高時速60公里以上」之違規者，除對駕駛人科處罰鍰甚或
      吊銷執照，另對車輛所有人所規定法律效果為「吊扣該汽
      車牌照三個月」，顯然認為該嚴重超速行為，危害行車公
      共安全及他人生命、身體及財產法益甚鉅，故為矯正上開
      車輛駕駛人駕駛行為及使車輛所有人善盡監督管理責任，
      遂課以駕駛人本人及車輛所有人上開罰責，以維護交通秩
      序及行車安全。此係立法者於修正條文時，為兼顧各方法
      益輕重及社會成本後之立法考量，於衡酌車輛所有人、駕
      駛人支配用益車輛之利益，不能害及其他用路人行車或人
      身安全等法益，始衡平規定吊照時間為3個月。況且基於
      權力分立憲政原則，對於立法部門經過公意審議形諸文字
      之法定效果，行政機關依法執行，司法機關依法審判，當
      無拒卻不予適用之理。再者，系爭車輛所有人既登記為受
      處分人名義，受處分人對於實際使用車輛之人即應善盡其
      監督管理之義務，受處分人自不得以其並非本件超速違規
      之行為人，車子借他人使用為由，據此解免法律上應負之
      管理責任，亦不得作為本件行政不法事件免罰之理由。是
      本件之異議理由，於法即非有據。
五、綜上所述，本件受處分人所有前開自小客車，於上開時、地
    有超速達60公里以上之違規，原處分機關依道路交通管理處
    罰條例第43條第4項之規定裁處吊扣汽車牌照3個月，於法尚
    無不合。從而，本件異議人聲明異議為無理由，應予駁回。
據上論斷，依道路交通管理處罰條例第87條第2項、道路交通事
件處理辦法第18條，裁定如主文。
中    華    民    國   100    年    3     月    8     日
                      交通法庭  法  官  蔡美華
上正本證明與原本無異。
如不服本裁定，應於送達後5日內，向本院提出抗告狀。
                                書記官  謝惠雯
中    華    民    國   100    年    3     月    8     日